【裁判字號】    97,審易,53
【裁判日期】    970229
【裁判案由】    竊盜
【裁判全文】
臺灣高雄地方法院刑事判決              97年度審易字第53號
公  訴  人  臺灣高雄地方法院檢察署檢察官
被      告  甲○○
上列被告因竊盜案件，經檢察官聲請以簡易判決處刑（96年度偵
字第24689 號），本院認不應以簡易判決處刑（96年度簡字第59
96號），改依通常程序審理，判決如下：
    主  文
甲○○無罪。
    理  由
一、檢察官聲請簡易判決處刑意旨略謂：被告甲○○與乙○○原
    係男女朋友，詎被告竟意圖為自己不法之所有，於民國96年
    8 月24日1 時許，在高雄市新興區○○○路320 巷11號處，
    以備用鑰匙竊取乙○○所有車牌號碼XD2-9 86號重型機車1
    部，案經乙○○發現並報警處理，嗣於同日23時10分許，在
    屏東市○○路177 巷109 弄50號遭警查獲，並當場扣得前開
    機車1 部。因認被告涉犯刑法第320 條第1 項之竊盜罪。
二、按犯罪事實應依證據認定之，無證據不得認定犯罪事實；不
    能證明被告犯罪者，應諭知無罪之判決，刑事訴訟法第154
    條第2 項、第301 條第1 項分別定有明文。次按告訴人之告
    訴，係以使被告受刑事訴追為目的，是其陳述是否與事實相
    符，仍應調查其他證據以資審認（最高法院51台上字第1300
    號判例意旨參照）。又刑事訴訟法第161 條已於91年2 月8
    日修正公布，其第1 項規定：檢察官就被告犯罪事實應負舉
    證責任，並指出證明之方法，因此檢察官對於起訴之犯罪事
    實，應負提出證據及說服之實質舉證責任，倘所提出之證據
    不足為被告有罪之積極證明，或其指出證明之方法，無從說
    服法院以形成被告有罪之心證，基於無罪推定之原則，自應
    為被告無罪判決之諭知，最高法院92年度臺上字第128 號判
    例可資參照。
三、公訴人認被告涉犯上開犯行，無非以被告於警詢與偵訊中之
    自白、證人乙○○於警詢中之證詞、扣案物品目錄表及贓物
    認領保管單各1 紙、查獲扣案物照片2 張為據。訊據被告堅
    決否認有何前揭犯行，辯稱：伊與乙○○為男女朋友，平日
    共用這部機車，後來伊2 人間有金錢糾紛，乙○○就避不見
    面，並把所有債務都推給伊負擔，嗣經朋友的聯絡，約好案
    發當天在忠孝一路320 巷11號乙○○住處見面，結果伊到達
    那裡沒有看到她，就一時氣憤把那台機車騎回家，是想要讓
    她回到伊家去跟伊父母及她父母談，伊是想要逼她出面，沒
    有偷機車的意思等語。
四、經查：
    (一)被告於上開時地未經證人乙○○同意，逕將證人所有之機
      車取走之事實，業據被告坦承不諱，並經證人於警詢、本
      院調查時證述綦詳，復有贓物認領保管單1 紙、查獲扣案
      物照片2 張附卷可稽，從而被告未經證人同意逕行騎走機
      車之事實自堪認定。
    (二)被告係於凌晨1 時許將前揭機車騎走，證人直至清晨7 時
      許才發覺，旋通報管理室人員於7 點多報警，約一個小時
      後才看到被告於該日凌晨1 時47分許所發之簡訊，內載：
      「你的車子我已經移回屏東了，…，我只求你出來談而已
      ，如果你報警，我鐵定會被抓」等字等情，業據證人於本
      院調查時證述綦詳，堪認被告係於騎走機車後，證人尚未
      發覺之際即發簡訊給證人，通知證人機車在被告持有中，
      並以此方式企求證人出面與被告聯絡，足證被告將證人車
      輛取走之目的，是希望證人出面協商事情，主觀上並無為
      自己不法所有之意圖，故被告所為尚與竊盜罪之構成要件
      不符。
    (三)綜上，被告辯解堪以採信。此外，復查無其他積極證據足
      資證明被告有何上開犯行，被告犯罪不能證明，自應為無
      罪之諭知。
據上論斷，應依刑事訴訟法第301 條第1 項，判決如主文。
本案經檢察官鄭益雄到庭執行職務。
中    華    民    國    97    年    2     月    29    日
                  刑事第七庭    法  官  李淑惠
以上正本證明與原本無異。
如不服本判決，應於判決送達後10日內，向本院提出上訴狀。
中    華    民    國    97    年    2     月    29    日
                                書記官  王淑娟


司法院資訊處製作；財團法人民間司法改革基金會備份。
